臺灣臺北地方法院小額民事判決
111年度北小字第2995號
原      告  徐立華  
被      告  中正晶鑽大廈管理委員會

法定代理人  蔡為升  

上列當事人間請求給付修繕費用事件，本院於民國一百一十一年
八月二十四日言詞辯論終結，判決如下︰
    主    文
原告之訴駁回。
訴訟費用新臺幣壹仟元由原告負擔。
    事    實
甲、原告方面：
一、聲明：被告應給付原告新臺幣（下同）二萬五千元，及自民
    國一百零九年七月三十日起至清償日止，按年息百分之五計
    算之利息。
二、陳述略稱：
  ㈠緣原告為坐落中正晶鑽大廈（下稱系爭大廈）、門牌號碼臺
    北市○○區○○○路○○○號十二樓房屋（下稱系爭房屋）之所有權
    人。依系爭大廈規約，系爭大廈之頂樓、外牆均屬區分所有
    權人共同共有，其修繕、管理、維護應由管理委員會為之，
    修繕費用亦應從管理費支付。
　㈡原告前於一百零九年六月中曾以電話通知當時的主委即訴外
    人蘇郁惠，告知系爭房屋屋內漏水情事，訴外人蘇郁惠表示
    在一百零一年曾修繕過系爭大廈頂樓，故原告有提及既有修
    繕為何又漏水，是否可了解是哪間廠商修繕並請其回電，然
    訴外人蘇郁惠始終未回音，然即便系爭大廈頂樓曾於一百零
    一年修繕過也不能保證未來不再漏水。又系爭房屋之天花板
    漏水及牆面汙水漬，理應自系爭大廈頂樓及頂樓外牆造成，
    故被告應積極協助住戶處理妥適，及避免住戶災害擴大。
　㈢嗣原告系爭房屋因漏水導致牆壁流出黑水變成黑牆、櫃子水
    跡明顯，為避免損失擴大，故原告於一百零九年七月間僱請
    施工人員前來估價並於同年月十三日左右施作，並於月底完
    工拍照給付施工屋頂及外牆防水費用（當時施作還因鋪設系
    爭大廈的保護板及修繕誤觸系爭大廈消防按鈕，而導致消防
    隊到通報誤以為系爭大廈失火故派出消防車）。被告就系爭
    大廈屋頂及建物外牆本負有修繕義務，原告雖未受委任且無
    此義務，然原告曾請被告前來確認，修繕無果，故原告後自
    行施工修繕漏水問題，支出修繕費合計二萬五千元，乃為被
    告盡公益上之義務（即公寓大廈管理條例所明定之修繕義務
    ），是其縱與被告之意思相違，原告仍得依無因管理法律關
    係提起本件訴訟。
　㈣關於本院一一○年度北小字第四○一六號民事全卷，該案承審
    法官認定修繕費用抵銷不足採認，但原告本次提起訴訟有附
    相關修繕費用的證明。被告辯稱原告找的訴外人大台北工程
    行是做室內的不是做防水工程的部分不足採信，若該答辯可
    採，一百零一年主委找的是元福水電行，為什麼可以做防水
    ，該水電行的登記事項也沒有做防水。關於修繕費用二萬五
    千元在前案抵銷抗辯不成立部分，那時候原告有要上訴，但
    律師建議原告另訴處理。被告辯稱單據、發票是亂開，如果
    被告質疑有問題可以去提告，原告只有領一筆錢，財委為什
    麼要求附兩張單據，這要被告去問財委。訴外人大台北工程
    行是大包，訴外人林冠凱及林伯俊是小包或粗工。
　㈤原告並沒有違建，是陽台上面裝窗戶，原告提供的照片並沒
    有牽涉窗戶的部分，全部都是在廚房的上面，還有櫃子，跟
    窗戶沒有關係。原告所提存證信函不是說原告被朋友或先生
    騙，而是說被告如果一百零一年有修過，為什麼沒有驗收也
    沒有通知原告，是說被告有沒有被騙的意思，誰當主委不是
    重點，且一百零一年修完也不表示一百零九年就不會漏水。
三、證據：提出系爭大廈規約影本一件、存證信函影本一件、系
    爭房屋漏水照片影本數件、系爭大廈施工相關照片影本數件
    、Line對話紀錄截圖影本一件、估價單影本一件及手寫收據
    影本一件為證。
乙、被告方面：
一、聲明：㈠原告之訴駁回；㈡如受不利判決，願供擔保請准宣告
    免為假執行。
二、陳述略稱：
  ㈠本件原告於起訴狀所述之事，係針對本院一一○年北小字第四
    ○一六號給付管理費事件敗訴後，對虛構情事矛盾之處所更
    新的版本。
　㈡原告遮掩漏水係於原告搭建違建部分，未曾邀請前主委即訴
    外人蘇郁惠進行勘查，以釐清漏水原因，故而虛構一百零一
    年被告並未進行修繕，並汙衊訴外人蘇郁惠怠惰。原告在未
    告知被告情況下，自稱其已僱工修復漏水，並以請求調查表
    向前案即本院一一○年北小字第四○一六號給付管理費事件承
    審法官謊稱其係於一百零九年四、五月即已通知訴外人蘇郁
    惠，然在被告向該案承審法官表示，原告主張之日期與其於
    一百零九年十一月寄發之存證信函所稱其係於一百零九年七
    月告知訴外人蘇郁惠之時間前後不一，經被告糾正後又修正
    告知時間為六月，以使虛構情事更為合理，故原告於本件訴
    訟中所稱告知訴外人蘇郁惠之時間，迄今為第三種版本。
　㈢依原告起訴狀第三點所述，原告稱曾因施工不慎，觸發大樓
    火災警報系統，致使消防局派遣消防車至大樓查看，惟任何
    大樓消防警報系統感測器，皆安裝於室內，絕無安裝戶外之
    情況，由此可推知原告係進行室內工程，並非戶外工程。另
    依原告所提供之訴外人大台北工程行收據，經查詢臺北市商
    業處與財政部稅務資料，及該工程行之網站，皆為從事室內
    裝修裝潢，與被告前推測所述相符，原告僱工乃是進行室內
    裝修裝潢。此外，原告前於本院一一○年度北小字第四○一六
    號訴訟程序中，發現原告前曾於擔任主委期間，以單據抵扣
    管理費，然管委會留存之單據，與該案卷宗內之單據，為不
    同廠商所開立，亦即原告收集空白單據，並以偽造之單據，
    向被告管委會詐領費用並非初次所為。原告以虛構之情事，
    在前案敗訴後，對其虛構情事矛盾之處進行修改，再行提出
    告訴，明顯係浪費司法資源，隨意濫訴，原告之主張為無理
    由。
　㈣對本院一一○年度北小字第四○一六號民事全卷沒有意見。關
    於原告之請求，被告完全不認同，在本院一一○年度北小字
    第四○一六號只有提訴外人大台北工程行的單據，現在又提
    訴外人林冠凱的單據，認為該單據是事後補才寫的，否則在
    前一個案子就應該提出。原告如果要修繕為什麼不找被告而
    是自行找大台北工程行，甚至是否虛報單據。
　㈤關於原告主張訴外人蘇郁惠表示一百零一年有修過系爭大廈
    頂樓部分，原告並沒有請被告去看，就直接表示原告已修繕
    ，要被告認帳單據。原告說的修繕到底是修共同屋頂的漏水
    還是在修原告的違建，根本就沒有辦法證明，也沒有找人鑑
    定漏水的問題。原告存證信函說被朋友所騙，但原告講的朋
    友應該是原告先生，如果原告把原先被告修好的東西再修一
    次，那也是原告先生騙原告，跟被告無關，沒有任何證據證
    明原告所說的漏水是被告該負責的，一百零一年修完以後是
    原告先生當主委。
三、證據：提出本院一一○年度北小字第四○一六號民事判決影本
    一件、民事調查證據聲請狀影本一件、大台北工程行商業登
    記基本資料暨財政部稅務網站查詢截圖影本一件、大台北工
    程行網頁查詢資料截圖影本一件、請款單影本一件、免用統
    一發票收據影本二件及匯款證明影本二件為證。
丙、本院依職權調閱本院一一○年度北小字第四○一六號民事全卷
    。
    理    由
一、按「主張抵銷之對待請求，倘非以反訴為之，其成立與否，
    法院係於判決理由為裁判，此項裁判固非對於訴訟標的之裁
    判，復未表現於主文，原無既判力可言，然民事訴訟法第四
    百條第二項所謂其成立與否經裁判者，以主張抵銷之額為限
    ，不得更行起訴，係明定非訴訟標的而經裁判者，亦有既判
    力，則苟主張抵銷之對待請求，其成立與否，業經裁判，均
    以主張抵銷之額為限生既判力。」（最高法院七十一年度台
    上字第三○二七號裁判意旨參照）。
二、經查：㈠兩造前曾就給付管理費事件，於本院一一○年度北小
    字第四○一六號進行爭訟，前案原告即本件被告當時基於系
    爭大廈規約提起訴訟，前案被告即本件原告提出二萬五千元
    修繕費用之抵銷抗辯，嗣前案判決前案原告即本件被告勝訴
    確定，判決理由並認定前案被告即本件原告所為二萬五千元
    修繕費用之抵銷抗辯不成立（參本院一一○年度北小字第四○
    一六號民事判決第三頁第七行至第二十四行），業經本院依
    職權調閱本院一一○年度北小字第四○一六號民事全卷查明無
    訛；㈡原告就前揭二萬五千元修繕費用再次提出本件訴訟，
    陳稱訴外人大台北工程行是大包，訴外人林冠凱及林伯俊是
    小包或粗工，並增加提出訴外人林冠凱手寫收據為證（參本
    院卷第六十三頁），然參酌前揭最高法院裁判意旨所示之見
    解，本院一一○年度北小字第四○一六號民事判決就該二萬五
    千元修繕費用之抵銷抗辯不成立業經裁判，依民事訴訟法第
    四百條第二項已生既判力，本院受既判力拘束不得與前案為
    不同之認定，應認原告之訴並無理由。
三、綜上所述，原告本於無因管理法律關係，請求被告給付二萬
    五千元及自一百零九年七月三十日起至清償日止，按年息百
    分之五計算之利息，其請求為無理由，應予駁回。　　
四、本件訴訟費用額，依後附計算書確定如主文所示金額。
五、本件事證已臻明確，兩造其餘攻擊防禦方法，於本判決結果
    不生影響，爰不一一論述，併此敘明。
六、據上論結，原告之訴為無理由，並依民事訴訟法第七十八條
    ，判決如主文。
中　　華　　民　　國　　111 　年　　9 　　月　　22　　日
　　　　　　　　　　          臺北簡易庭   
　　　　　　　　　　          法      官  文衍正
以上正本係照原本作成。
如對本判決不服，須於判決送達後二十日內向本庭（臺北市○○○
路○段○○○○○巷○號）提出上訴狀。（須按他造當事人之人數附繕
本）。如委任律師提起上訴者，應一併繳納上訴審裁判費。
中　　華　　民　　國　　111 　年　　9 　　月　　22　　日
  　　　　　　　　　　　　　　書  記  官  高秋芬
訴訟費用計算書：
項        目             金  額（新臺幣）        備  註
第一審裁判費　　           1,000元
合　　　　計　　     　    1,000元 

附錄：
一、民事訴訟法第四百三十六條之二十四第二項：
    對於小額程序之第一審裁判上訴或抗告，非以其違背法令為
    理由，不得為之。
二、民事訴訟法第四百三十六條之二十五：
    上訴狀內應記載上訴理由，表明下列各款事項：
    (一)原判決所違背之法令及其具體內容。
    (二)依訴訟資料可認為原判決有違背法令之具體事實。